# CAS（ 2006 ）-18 所得税的两个疑问

提问人：donotpromise 时间：2011-04-14 10:29:48
1.准则中第四章，第十条规定：企业应当将当期和以前期间应交未交的所得税确认为负债，将已支付的所得税超过应支付的部分确认为资产。对于上述规定中用颜色标注的部分，我们在做审计时，会与客户讨论，请他们将应缴税费的借方余额调入资产类科目么？如果要调，调入什么科目合适？
2.企业一般在次年做所得税汇算清缴，而我们做审计时，企业常常还没有完成汇算清缴。那么对于税局认可的所得税费用与企业自行计算的所得税费用之间的差异，我们需要做什么工作呢？如果不将差异部分计入当年的报表中，那么这部分差异不配比呀，因为它其实不属于次年的所得税费用（收益）。
[ 本帖最后由 donotpromise 于 2011-4-15 10:27 编辑 ]

回答人：chenyiwei
1 、应建议客户将多缴（可要求退回或者抵顶以后年度应纳所得税）的税款确认为其他流动资产。 2 、根据该差额的性质和产生原因（例如，是由于资产负债表日之后发布了新的具有追溯力的税务规定所导致的；还是由于对资产负债表日已颁布的税务规定的误解或误用所导致的），以及涉及金额的大小，考虑是作为会计差错还是会计估计变更。要注意的是这里不适用“配比原则”。